# 陈老师--外商验资

提问人：cpactaciaacca 时间：2019-03-11 11:36:48
陈老师，外资现在还必须到外管局函证吗？

回答人：chenyiwei
印象中现在应当不再需要去外管局政务受理大厅办理现场函证，但仍可能需通过资本项目外汇管理系统的事务所端口办理电子函证。具体请咨询当地外汇管理局。